臺灣臺北地方法院刑事判決　　　　　　　95年度訴字第2031號
公　訴　人　臺灣臺北地方法院檢察署檢察官
被　　　告　甲○○
　　　　　　　　　　（現羈押在臺灣臺北看守所）
上列被告因違反毒品危害防制條例案件，經檢察官提起公訴（95
年度毒偵字第2840號），暨移送併案審理（臺灣士林地方法院檢
察署96年度毒偵字第263 號、臺灣板橋地方法院檢察署96年度毒
偵字第2494號），嗣被告於本院準備程序進行中就被訴事實為有
罪之陳述，經合議庭裁定改行簡式審判程序，本院判決如下：
    主  文
甲○○施用第一級毒品，處有期徒刑壹年。扣案之如附表所示之
第一級毒品海洛因均沒收銷燬；又扣案之如附表所示之注射針筒
、鏟管等物均沒收。
    事  實
一、甲○○前於民國93年間，因違反毒品危害防制條例案件，經
    台灣板橋地方法院以93年度毒聲字第1045號裁定應送勒戒處
    所觀察勒戒，認有繼續施用毒品傾向，經該院以94年度毒聲
    字第17號裁定令入戒治處所施以強制戒治，94年10月23日執
    行完畢。
二、詎甲○○猶不知悔改，於前開裁定令入戒治處所施以強制戒
    治處分執行完畢之5 年內，復基於施用第一級毒品海洛因之
    概括犯意，自95年10月23日下午起，至96年3 月23日13時許
    止，反覆延續在台北縣板橋市○○街47巷48號2 樓住處、台
    北縣市麥當勞、車站等地，以注射針筒注入之方式，施用第
    一級毒品海洛因多次，經警分別於95年10月24日14時30分許
    在台北縣新店市○○路○ 段295 號前、96年1 月26日19時30
    分許在台北市○○區○○路2 段南港火車站後站公園內、96
    年3 月23日19時許在台北縣板橋市○○街47巷48號2 樓前查
    獲，並扣有如附表所示之物。
三、案經台北縣政府警察局新店分局報請台灣台北地方法院檢察
    署檢察官偵查起訴，暨台灣士林地方法院檢察署、台灣板橋
    地方法院檢察署分別移送併案審理，本院因被告為有罪陳述
    ，依簡式審判程序審理。
    理  由
一、前開事實，已據被告甲○○於謝聰華於警詢、檢察官偵查及
    本院審理時坦承不諱，而被告分別於95年10月24日14時30分
    許在台北縣新店市○○路○ 段295 號前、96年1 月26日19時
    30分許在台北市○○區○○路2 段南港火車站後站公園內、
    96年3 月23日19時許在台北縣板橋市○○街47巷48號2 樓前
    經警查獲時，所採集之尿液，經送鑑定，均呈嗎啡陽性反應
    ，有台灣尖端生物先進醫藥股分有限公司96年2 月9 日、4
    月4 日、台灣檢驗科技股份有限公司95年11月20日濫用藥物
    檢驗報告在卷可稽，復有扣案之如附表所示之證物足資佐證
    ，而扣案之如附表所示之第一級毒品海洛因，經鑑定，亦確
    實為第一級毒品海洛因，有台北縣政府警察局新店分局、台
    北市政府警察局內湖分局之毒品初步鑑驗報告單、法務部調
    查局96年3 月14日調科壹字第09623021510 號鑑定書在卷可
    稽，足見被告前開自白與事實相符，應可採信。本件事證明
    確，被告前開犯行，堪以認定。
二、被告前於93年間，因違反毒品危害防制條例案件，經台灣板
    橋地方法院以93年度毒聲字第1045號裁定應送勒戒處所觀察
    勒戒，認有繼續施用毒品傾向，經該院以94年度毒聲字第17
    號裁定令入戒治處所施以強制戒治，94年10月23日執行完畢
    ，除有台灣板橋地方法院94年度毒聲字第17號裁定書、台灣
    板橋地方法院檢察署94年度戒毒偵字第429 號不起訴處分書
    網路擷取本在卷可稽外，復有台灣高等法院被告前案紀錄表
    附卷可憑，依毒品危害防制條例第20條第3 項規定之反面解
    釋，被告另犯本件施用第一級毒品海洛因之犯行，已無再施
    以觀察、勒戒及強制戒治之必要，附此說明。
三、論罪科刑的理由：
    (一)核被告所為，係犯毒品危害防制條例第10條第1 項施用第
      一級毒品海洛因罪，其持有第一級毒品海洛因為施用第一
      級毒品海洛因之階段行為，不另論罪。
    (二)參之被告有如前開所述施用毒品之前案紀錄，經裁定觀察
      勒戒、強制戒治，均已執行完畢後，仍再犯本件施用第一
      級毒品海洛因犯行，參諸被告於本院審理時供稱：「因為
      我的身體上不適，因為我有胃病，用過後可以止痛」、「
      因為用過還想再用」等語，顯見被告確係有施用毒品之犯
      罪倚賴性，參照被告本件施用第一級毒品海洛因時間、次
      數等情，足認被告施用第一級毒品海洛因，乃係基於概括
      之犯意，而於密切之時、地反覆延續實行施用第一級毒品
      海洛因之犯罪，依社會一般客觀上之觀察，屬於病態性犯
      罪，自應分別論以包括之一罪，較為合理適當。
    (三)公訴人起訴事實雖僅敘及被告於95年10月24日14時30分許
      經警查獲之犯行，而未敘及其他時間之犯行（即前開移送
      併案審理部分），然該部分事實與公訴人起訴之犯罪事實
      既具包括一罪之實質上一罪關係，應為起訴效力所及，自
      在本院所得審理之範圍。
    (四)爰審酌被告已有如前所述之毒品前科，經過觀察勒戒、強
      制戒治後，猶不知戒除施用第一級毒品海洛因之惡習，抗
      拒毒品之意志力薄弱，及其施用之時間及次數、所生自我
      戕害之結果、犯罪後於本院準備程序及審理中尚能坦承犯
      行而態度良好等一切情狀，量處如主文所示之刑。
四、扣案物之沒收：
    (一)扣案之如附表所示之第一級毒品海洛因（共3 小包），屬
      於毒品危害防制條例第2 條第2 項第1 款所稱之第一級毒
      品，已如前述，為違禁物，應依同條例第18條第1 項前段
      之規定，宣告沒收銷燬。
    (二)扣案之如附表所示之注射針筒、鏟管等物，為被告所有，
      且為被告供施用第一級毒品海洛因所用或預備之物，業據
      被告於警詢及本院審理時供稱明確，爰依刑法第38條第1
      項第2款之規定，併予宣告沒收。
據上論斷，應依刑事訴訟法273 條之1 第1 項、第299 條第1 項
前段，毒品危害防制條例第10條第1 項、第18條第1 項前段，刑
法第11條前段、第38條第1項第2款，判決如主文。
本案經檢察官林良蓉到庭執行職務。
中　　華　　民　　國　　96　　年　　5 　　月　　10　　日
　　　　　　　　　刑事第十六庭  法　官　蔡守訓
上正本證明與原本無異。
如不服本判決，應於判決送達後10日內向本院提出上訴狀 (應抄
附繕本)。
                                書記官  張漪蕙
中　　華　　民　　國　　96　　年　　5 　　月　　11　　日
附錄法條：
毒品危害防制條例第10條
施用第一級毒品者，處 6 月以上 5 年以下有期徒刑。
施用第二級毒品者，處 3 年以下有期徒刑。
附表：
┌──┬───────────┬──────┐
│編號│扣案物之名稱及數量    │查獲時間    │
├──┼───────────┼──────┤
│1   │第一級毒品海洛因1 小包│95年10月24日│
│    │（毛重0．3公克、淨重0 │14時30分    │
│    │．2 公克）、未使用過之│            │
│    │注射針筒1 支、鏟管1 支│            │
│    │。                    │            │
├──┼───────────┼──────┤
│2   │第一級毒品海洛因1 小包│96年1 月26日│
│    │（淨重0 ．06公克）、已│19時30分    │
│    │使用過之注射針筒1 支。│            │
├──┼───────────┼──────┤
│3   │第一級毒品海洛因1小包 │96年3 月23日│
│    │（毛重0 ．28公克、淨重│19時        │
│    │0 ．08公克）、已使用過│            │
│    │之注射針筒2 支。      │            │
└──┴───────────┴──────┘
